臺灣高等法院刑事判決　　　　　　　 100年度上易字第2418號
上　訴　人
即　被　告　蕭偉
上列上訴人因竊盜案件，不服臺灣臺北地方法院100 年度易字第
2415號，中華民國100 年9 月2 日第一審判決（起訴案號：臺灣
臺北地方法院檢察署100 年度偵字第15104 號），提起上訴，本
院判決如下：
    主  文
上訴駁回。
    理  由
一、按依刑事訴訟法第350條、第361條、第362條、第367條規定
    ，不服地方法院之第一審判決而上訴者，須提出上訴書狀，
    並應敘述具體理由，為上訴必備之程式；其所提出之書狀未
    敘述上訴理由，或僅曾以言詞陳述上訴理由者，均應於上訴
    期間屆滿後20日內補提理由書於第一審法院。第一審法院經
    形式審查，認逾期未補提上訴理由者，應定期間先命補正；
    逾期未補正者，為上訴不合法律上之程式，應以裁定駁回。
    倘已提出上訴理由，但所提非屬具體理由者，則由第二審法
    院以上訴不合法律上之程式，判決駁回。而所謂具體理由，
    必係依據卷內既有訴訟資料或提出新事證，指摘或表明第一
    審判決有何採證認事、用法或量刑等足以影響判決本旨之不
    當或違法，而構成應予撤銷之具體事由，始克當之（例如：
    依憑證據法則具體指出所採證據何以不具證據能力，或依憑
    卷證資料，明確指出所為證據證明力之判斷如何違背經驗、
    論理法則）；倘僅泛言原判決認定事實錯誤、違背法令、量
    刑失之過重或輕縱，而未依上揭意旨指出具體事由，或形式
    上雖已指出具體事由，然該事由縱使屬實，亦不足以認為原
    判決有何不當或違法者（例如：對不具有調查必要性之證據
    ，法院未依聲請調查亦未說明理由，或援用證據不當，但除
    去該證據仍應為同一事實之認定），皆難謂係具體理由，俾
    與第二審上訴制度旨在請求第二審法院撤銷、變更第一審不
    當或違法之判決，以實現個案救濟之立法目的相契合，並節
    制濫行上訴（最高法院97年度台上字第892 號、97年度台上
    字第1402號、98年度台上字第2133號、98年度台上字第2158
    號、98年度台上字第2189號、98年度台上字第2204號、98年
    度台上字第4122號、98年度台上字第4196號、98年度台上字
    第4225號、98年度台上字第4238號、98年度台上字第4304號
    、98年度台上字第4468號、98年度台上字第4476號、99年度
    台上字第482 號、99年度台上字第870 號、99年度台上字第
    884 號、99年度台上字第987 號、99年度台上字第1209號、
    99年度台上字第1220號、99年度台上字第1318號、99年度台
    上字第7556號等判決意旨參照）。又原審法院對上訴書狀有
    無記載理由，為形式上之審查，認有欠缺，且未據上訴人自
    行補正者，固應定期間先命補正。然上訴理由是否具體，依
    96年7 月4 日刑事訴訟法第361 條修正理由三之說明，屬第
    二審法院審查範圍，不在命補正之列。
二、本件原審依憑上訴人即被告蕭偉於警詢、偵查及原審審理時
    之自白（見偵查卷第8 -10 頁、第41-42 頁、原審易字卷第
    40、43頁）、證人蔡明憲於警詢及原審審理中證述（見偵查
    卷第12 -14頁、原審易字卷第40-41 頁）、夜間自願搜索同
    意書、臺北市政府警察局信義分局搜索扣押筆錄、扣押物品
    目錄表、贓物認領保管單各1 份（見偵查卷第19-25 頁），
    監視錄影畫面翻拍照片2 張，被告竊取之贓物與其破壞之防
    盜扣照片3 張（見偵查卷第33 -36頁），暨本院被告前案紀
    錄表等，認定蕭偉前因竊盜案件，經臺灣板橋地方法院以99
    年度易字第1851號判決應執行有期徒刑6 月確定，於民國10
    0 年4 月30日縮刑期滿執行完畢。竟仍不知悔改，意圖為自
    己不法之所有，於100 年7 月9 日17時30分許，在臺北市○
    ○區○○路45號B1之家樂福賣場內，先竊取店內所陳列，對
    人之身體、安全構成威脅，客觀上足供為兇器使用之6 吋斜
    口鉗1 支做為犯罪工具，再以上開斜口鉗剪斷陳列於賣場內
    之PREMIER JOHNNIE WALKER、REMY MARTIN XO洋酒各1 瓶（
    含斜口鉗合計價值約新台幣6037元）上之防盜扣（毀損部分
    未據告訴），將之裝入隨身側背包內而竊取之，得手後未結
    帳即走出賣場，欲離去之際，為賣場安全人員蔡明憲發覺，
    而報警查獲，並扣得上開斜口鉗1 支、洋酒2 瓶（均已發還
    蔡明憲）。適用刑法第321 條第1 項第3 款、第47條第1 項
    ，論處蕭偉犯攜帶兇器竊盜罪，累犯，處有期徒刑8 月，並
    說明為警查扣之斜口鉗1 支（業已發還蔡明憲），雖係被告
    持以為本件竊盜犯罪所用之物，惟非屬被告所有，自不得予
    以沒收。從形式上觀察，尚無違誤或不當。
三、上訴意旨略以：上訴人當時並未攜帶任何工具進入賣場內，
    係與刑法第321 條第1 項第3 款顯有出入，又被告是臨時起
    意，而非蓄意破壞，怎奈酒癮發作一時做出令人無法置信之
    事，請減輕上訴人之刑責改回刑法第320 條，並應依想像競
    合犯之規定，從一論竊盜罪處斷云云。第按：證據之取捨及
    證據之證明力如何，由事實審法院自由判斷，此項自由判斷
    職權之行使，倘係基於日常生活經驗所得之定則者，即屬合
    於經驗法則。若本於理則上當然之定則所為之論斷，即為合
    乎論理法則，均不容任意指摘為違法或不當（最高法院30年
    上字第597 號判例、91年度台上字第2395號、87年度台上字
    第2168號、85年度台上字第4531號、83年度台非字第318 號
    、83年度台上字第1008號等判決可資參照）。經查：原審認
    定被告確有原判決事實欄所載之犯行，已依憑上揭證據逐一
    敘明，俱有卷內證據可資覆按，核無任何憑空推論之情事，
    所為論斷，亦與經驗法則、論理法則，均屬無違。又攜帶兇
    器竊盜，祇須行竊時攜帶具有危險性之兇器為已足，並不以
    攜帶之初有行兇之意圖為必要；而此所謂兇器，其種類並無
    限制，凡客觀上足對人之生命、身體、安全構成威脅，具有
    危險性之兇器均屬之（最高法院62年度台上字第2489號、79
    年台上字第5253號等判例參照）。被告行竊上開洋酒2 瓶時
    既攜帶其先於上址家樂福賣場內所竊得之客觀上足對人之生
    命、身體、安全構成威脅，具有危險性之上開斜口鉗1 支，
    原判決論以刑法第321 條第1 項第3 款攜帶兇器竊盜罪，再
    以被告供稱其竊取上開斜口鉗係為用以剪斷洋酒上之防盜扣
    （見原審易字卷第41頁反面至第42頁），而被告前後竊取斜
    口鉗、洋酒之行為僅間隔約5 至10分鐘，且其係竊取斜口鉗
    後直接走到酒類陳列區去偷酒等情，業據證人蔡明憲於原審
    審理中證述明確（見原審易字卷第40頁反面至第41頁），堪
    認被告上開各行為，顯係基於同一竊盜犯意，於緊接之時間
    內，在同一處所所為，侵害同一被害人之財產法益，各行為
    之獨立性極為薄弱，依一般社會健全觀念，在時間差距上難
    以強行分開，在刑法評價上，應視為數個舉動之接續實行較
    為合理，為接續犯，應僅論以一攜帶兇器竊盜罪，於法洵無
    不合。觀諸被告上訴理由，無非翻異前供，改口辯稱所為僅
    係該當於普通竊盜罪，並指其所為應依想像競合犯之規定，
    從一論竊盜罪處斷云云，非唯與其歷次之自白不相符合，亦
    非依據卷內資料或提出新事證，指摘原判決有何採證、認事
    、用法或量刑等足以影響原判決本旨之不當或違法。衡以首
    開規定及說明，被告不服原判決提起上訴，並未提出合於刑
    事訴訟法第361 條第2 項規定之具體理由，與未提出具體理
    由無異，其上訴不合法律上之程式，爰不經言詞辯論，予以
    駁回。
據上論結，應依刑事訴訟法第367條前段、第372條，判決如主文
。
中    華    民    國   100    年    10    月    27    日
                    刑事第十三庭審判長法  官  蔡新毅
                                      法  官  林秋宜
                                      法  官  王美玲
以上正本證明與原本無異。
不得上訴。
                                      書記官  蔡儒萍
中    華    民    國   100    年    10    月    27    日